【裁判字號】    92,桃簡,1249
【裁判日期】    920917
【裁判案由】    毒品危害防制條例
【裁判全文】
台灣桃園地方法院刑事判決                      九十二年度桃簡字第一二四九號
    聲  請  人  台灣桃園地方法院檢察署檢察官
    被      告  甲○○
右列被告因違反毒品危害防制條例案件，經檢察官聲請以簡易判決處刑（九十二年毒
偵字第三一五○號），本院判決如左：
    主  文
甲○○施用第二級毒品，累犯，處有期徒刑陸月，如易科罰金，以佰元折算壹日。
扣案之第二級毒品安非他命壹拾肆公克沒收銷燬之。扣案之吸食器壹組、吸管捌支均
沒收。
    事實及理由
一、本件犯罪事實及證據除補充被告甲○○遭警查獲時，現場扣得第一級毒品海洛因
    十公克、第二級毒品安非他命十四公克、注射針筒四支、吸食器一組、吸管八支
    及分裝袋三大袋，及被告前因施用毒品案件，經本院判處有期徒刑六月確定，並
    於民國九十一年二月十七日易科罰金執行完畢外，餘均引用檢察官聲請簡易判決
    處刑書所載（如聲請書）。
二、核被告甲○○所為，係犯毒品危害防制條例第十條第二項之施用第二級毒品罪。
    被告持有第二級毒品安非他命，既意在供己施用，其持有之低度行為應為施用之
    高度行為吸收，不另論罪。公訴人雖於論罪時起訴主張被告甲○○有連續施用第
    二級毒品之犯行，惟公訴人既未於事實欄載明多次施用之犯罪事實，本院經審理
    結果，除被告確有於檢察官聲請簡易判決處刑書事實欄所載之時、地施用第二級
    毒品外，並無其他積極證據足證被告有連續施用毒品之犯行，是簡易判決處刑書
    中證據及所犯法條欄關於被告連續施用毒品之記載顯為誤載，併此敘明。爰審酌
    被告素行不端，且於犯罪後未坦承犯行等一切情狀，量處如主文所示之刑，並諭
    知易科罰金之折算標準。扣案之第二級毒品安非他命十四公克，係毒品危害防制
    條例所稱第二級毒品，不問屬於被告與否，均應依該條例第十八條第一項前段之
    規定沒收銷燬；又扣案之吸食器一組、吸管八支，為被告所有，且供被告犯罪所
    用之物，業經被告供明在卷，爰依刑法第三十八條第一項之規定宣告沒收。
三、據上論斷，應依刑事訴訟法第四百四十九條第一項、第四百五十條第一項、第四
    百五十四條第二項，毒品危害防制條例第十條第二項、第十八條第一項前段，刑
    法第十一條前段、第四十一條第一項前段、第三十八條第一項第二款，罰金罰鍰
    提高標準條例第二條，逕以簡易判決處如主文所示之刑。
四、如不服本判決，得於判決書送達之翌日起十日內，以書狀敘述理由，向本庭提出
    上訴。
中      華      民      國    九十二    年      九      月     十七     日
                                      台灣桃園地方法院刑事第三庭
                                           法  官  周炳全
右正本證明與原本無異。
                                           書記官  姜國駒
中      華      民      國    九十二    年      十      月     一       日
附論罪科刑之法條：
毒品危害防制條例第十條
施用第一級毒品者，處六月以上五年以下有期徒刑。
施用第二級毒品者，處三年以下有期徒刑。


司法院資訊處製作；財團法人民間司法改革基金會備份。
